Inventaris van het archief van de familie Fabius, 1635-1969
Nationaal Archief, Den Haag
Collectie 150 Familie Fabius
Fabius, familie
1635-1969
C25054
3.50 meter; 878 inventarisnummers.
Normale geschreven, getypte en gedrukte documenten, geen bijzondere handschriften.
Nationaal Archief, Den Haag
Fabius
Het archief Fabius bevat stukken van verschillende telgen van deze oospronkelijk uit Friesland afkomstige, maar voornamelijk in Steenwijk en Amsterdam gewortelde familie. Hieronder veel persoonlijke papieren zoals correspondentie, uitnodigingen, gedichtjes, diploma's, krantenknipsels en tijdschriften, en een serie levensbeschrijvingen.
Archiefvorming
Geschiedenis van de archiefvormer
De stamvader van het geslacht Fabius, vermoedelijk afkomstig uit Friesland, is Fabius Wijbrantsz., die in februari 1584 als burger van Zwolle aldaar huwde met Derchien Jansz. Uit zijn nazaat Jan Fabius (1705-1801), scholtis van Dalfsen, komen een Steenwijkse en een Amsterdamse tak voort. Als belangrijkste personen van de eerste tak mogen wel genoemd worden: Mr. Christiaan Jan Fabius (1767-1837) burgemeester van Steenwijkerwold en Petrus Jan Fabius (1848-1920) directeur van het Spoorweg Postkantoor te Amsterdam. Op de voorgrond tredende figuren van de Amsterdamse tak waren de bovengenoemde notaris Mr. Jan Fabius, Gerhard Fabius (1806-1888) vice-admiraal en lid van de Tweede Kamer der Staten-Generaal en Dammes Paulus Dirk Fabius (1851-1931) professor aan de Vrije Universiteit te Amsterdam en lid van de Raad van State. Voor het genealogische verband raadplege men de bijlagen I-V.
Geschiedenis van het archiefbeheer
De verzameling werd bijeengebracht door A.N. Fabius (1885-1945), archivaris van de familievereniging. Na zijn overlijden werd de verzameling beheerd door luitenant-kolonel b.d. G. Fabius te Voorburg.
In het Algemeen Rijksarchief bevindt zich reeds een collectie Fabius, voornamelijk bestaande uit de briefwisseling van Mr. Jan Fabius (1776-1850), notaris te Amsterdam, die o.a. met A.R. Falck en kapitein ter zee J.S. May in november 1813 de omwenteling tegen het franse bestuur in Amsterdam bewerkte.
De hierna beschreven verzameling familiepapieren Fabius werd in 1961 en 1963 door luitenant-kolonel b.d. G. Fabius aan het Algemeen Rijksarchief ten geschenke gegeven.
De verwerving van het archief
Het archief is door schenking verworven.
Inhoud en structuur van het archief
2.21
Aanwijzingen voor de gebruiker
Openbaarheidsbeperkingen
Volledig openbaar.
Materiële beperkingen
Aanvraaginstructie
Openbare archiefstukken kunnen online worden aangevraagd en gereserveerd. U kunt dit ook via de terminals in de studiezaal van het Nationaal Archief doen. Om te kunnen reserveren dient u de volgende stappen te volgen:
U maakt een profiel aan op www.gahetna.nl, en logt vervolgens in
Via de archiefinventaris (alleen de beschrijvingen met rode nummers) selecteert u het gewenste archiefstuk door op de knop 'Reserveren' te klikken
In het volgende scherm geeft u aan op welke dag u het archiefstuk wilt inzien
Indien u zich bevindt in de studiezaal en een tafelnummer heeft ontvangen kunt u dit nummer vermelden. Als u geen tafelnummer heeft kunt u tafelnummer 777 laten staan
Vervolgens bevestigt u uw reservering door deze te versturen.
Verwant materiaal
Beschikbaarheid van kopieën
Afgescheiden archiefmateriaal
Inventaris ener verzameling stukken, aan het Helders Marinemuseum geschonken, c.c. (De stukken gemerkt "b") in bruikleen afgestaan, door de heer G. Fabius, ritmeester b.d., te Woudenberg (U.)
1. Foto's
1. Hr.Ms. pantserdekschip Friesland te Algiers
2. onbekende viermastbark in het Noordhollandsch Kanaal (fort Oostoever op de achtergrond?)
3. Hr.Ms. flottillevaartuig Mataren in een Indische haven
4. Hr.Ms. flottillevaartuig Mataren in een Indische haven
5. état-major van een Nederlands oorlogsschip, vermoedelijk Hr.Ms. Friesland
6. plechtigheid bij het standbeeld van De Ruyter te Vlissingen (1907?)
7. gedeeltelijk aanzicht van Hr.Ms. monitor Matador met opvarenden
8. tewaterlating van het Japanse oorlogsschip Kayomaru (bij Gips te Dordt)
9. tewaterlating van het Japanse oorlogsschip Nitssin bij (Gips te Dordt)
10. état-major van Hr.Ms. logementsschip Neptunus
11. Oetsida Isanedjiroo (Japanners, in de jaren 1860 in Nederland)
12. A.W.A. Katsoe (Japanners, in de jaren 1860 in Nederland)
13. "Japanse timmerman (ingenieur)" (Japanners, in de jaren 1860 in Nederland)
14. Hayashi Kenkai (Japanners, in de jaren 1860 in Nederland)
15. Sano Yusayemon (Japanners, in de jaren 1860 in Nederland)
16. Hida Hamagoro (Japanners, in de jaren 1860 in Nederland)
17. Ito Genpake (Japanners, in de jaren 1860 in Nederland)
18. Ieda Simpei (Japanners, in de jaren 1860 in Nederland)
19. mr. J.H. Donker Curtius
20. aan boord van Hr.Ms. Friesland, Port Mahon (genomen vanaf Zr.Ms. Zilveren Kruis)
21. aan boord van Zr.Ms. Zilveren Kruis, Honolulu (genomen vanaf Zr.Ms. Zilveren Kruis)
22. Fortescue Basi en de ingang van Port Gallant (genomen vanaf Zr.Ms. Zilveren Kruis)
23. Port Tamar (genomen vanaf Zr.Ms. Zilveren Kruis)
24. Port Tamar, op de achtergrond Desolation Island (genomen vanaf Zr.Ms. Zilveren Kruis)
25. Kaap Forward (genomen vanaf Zr.Ms. Zilveren Kruis)
26. de rede van Cadiz (genomen vanaf Zr.Ms. Zilveren Kruis)
27. W. Garrer als adelborst
28. J.A.J. Sybrands als adelborst
29. dezelfde als adelborst der eerste klasse
30. groep adelborsten voor de ingang van het Koninklijk Instituut voor de Marine
31. commandant, officieren en burgerleraren van het Koninklijk Instituut
32. Algiers (groepsfoto's) (vermoedelijk genomen tijdens een reis van Hr.Ms. Friesland)
33. Algiers (groepsfoto's) (vermoedelijk genomen tijdens een reis van Hr.Ms. Friesland)
34. Port Mahon (vermoedelijk genomen tijdens een reis van Hr.Ms. Friesland)
35. Eddystone (vermoedelijk genomen tijdens een reis van Hr.Ms. Friesland)
36. Kaap St. Vincent (vermoedelijk genomen tijdens een reis van Hr.Ms. Friesland)
37. Port Mahon (vermoedelijk genomen tijdens een reis van Hr.Ms. Friesland)
38. baai van Nagasaki met scheepswerf
39. het Nederlandse hospitaal te Nagasaki
2. Manuscripten, enz.
40. Beknopt overzicht van de krijgsverrichtingen van de Koninklijke marine van 10 tot 15 mei 1940, ingesloten een aantal losse vellen met vnl. sterkte-gegevens, getypt (in bewaring gegeven aan het Bureau Maritieme Historie van de Marine-staf)
41. manuscript van een biografie van Michiel Adriaensz. de Ruyter (bestemming idem)
42. manuscript-uittreksel uit "Het Leven en Karakter van Carel Hendrik Graaf Verhuell"
43. manuscript "Een geheime kruispost in 1833 voor den ingang van het Engelsche Kanaal tot het waarschuwen van de thuisvaarders tijdens het Fransch-Engelsche embargo op de Nederlandsche koopvaardijschepen"
B44. manuscripten van officiële reisverslagen van Hr.Ms. Friesland (1907-1908), afkomstig van kapitein ter zee G. Fabius, in hetzelfde omslag enige stukken betreffende de relatie Nederland-Japan en de vloot van de Koning-Stadhouder, evenals no. 40 t.e.m. 43 afkomstig van luitenant-kolonel G. Fabius
B45. journaal, gehouden door de adelborst der eerste klasse G. Fabius, tijdens zijn reis aan boord van Zr.Ms. fregat "De Javaan" naar de Middellandse zee, 16 juli 1827-31 december 1928.
3. Boekwerken en andere gedrukten
B46. Ph.F. von Siebold: Geschichte der Entdeckungen im Seegebiete von Japan....etc. Leyden 1852, met eigenhandige opdracht van Z.K.H. luitenant-admiraal Prins Hendrik der Nederlanden aan kapitein-luitenant ter zee G. Fabius (prachtband)
B47. George Philip Reinagle: Illustrations of the battle of Navarin, London 1828, met op de band en op het schutblad: "Aandenken van vriendschap en achting van den vice-admiraal Lodewijk van Heiden, aan den adelborst in den Nederl. zeedienst G. Fabius Malta den 14. Nov. 1828" (prachtband)
48. N. Aartema: Een holdenleven in plichtsvervulling voor het vaderland, 's-Gravenhage 1942
49. album met foto's en gedrukte teksten betreffende Japan
50. Alexander Keith Johnston: Royal Atlas of Modern Geography, London 1877 (met op het schutblad de handtekening "Tsalman Kip")
51a/51b. F. Kaiser: De Sterrenhemel (bewerkt door J.A.C. Oudemans), Deventer 1884-1888
52. J.C. Mollema: Geschiedenis van Nederland ter Zee, Amsterdam 1939-1942
53. Onze Vloot, december 1929, met o.m. een artikel over L.S.V.C. Graaf van Heiden
B54. Album, in fluwelen met koper belagen band, op het voorplat een koperen plaatje met het opschrift "A.Mieur 1e Contre Amiral Fabius Souvenir de mes sejours aux Indes Orientales Neerlandes sous Votre Protection respectueux Lieut. de la marine Insp. Russe Tamarinoff", inhoudende foto's van Russische vorsten en regeringspersonen, enkele niet-Russische figuren (o.a. Keizer Maximiliaan van Mexico) en Russische steden, paleizen enz.
55. Bloemlezing uit het Leven en Bedrijf van Michiel Adriaensz. de Ruyter door Gerard Brandt, samengesteld door Prof.dr. G. Kalff (uitgave Wereldbibliotheek)
56. Oranjenummer van het Marineblad, 1898
57. map met reproducties van tekeningen, prenten enz. "Neerland's Grootheid"
58. Onze Vloot, juni 1952, met o.a. het artikel "Een geheime kruispost, enz." door luitenant-kolonel G. Fabius
59. catalogus van de tentoonstelling "Nederland-Japan", Rotterdam 1959-1960
60. D.F. Scheurleer: Michiel Adriaensz. de Ruyter - leven en daden naar berichten en afbeeldingen van tijdgenoten, 's-Gravenhage 1907
61. Michiel Adriaensz. de Ruyter, tweestemmig volksliedje door dr. W. Zuidema en Th.G. van Duuren, Amsterdam 1907 (?)
62. Charles Boissevain: Het volk van De Ruyter, toespraak gehouden in de Nieuwe Kerk te Amsterdam, 23 maart 1907
63. Q.M.R. Verhuell: Het leven van J.F.D. Bouricius (titelblad ontbreekt), bijgevoegd handschrift-aantekeningen van luitenantkolonel G. Fabius en een artikel van diens hand over "theewater" in het Marineblad 1934
64. G. Fabius: Het aandeel der Nederlandsche marine in de openstelling van Japan en in de vorming der Japansche oorlogsvloot in de jaren 1844-1867, overdruk Marineblad 2 mei 1934
65. G. Fabius: de Gebeurtenissen in Guinea (de Goudkust), gedurende de laatste drie jaren, waarin dit gebied Nederlandsch bezitwas, overdruk BVCO, deel IV, afl. 1-2
66. mapje met correspondentie (gedrukt), uitgegeven door "de Heldersche Post" (Onze Marine)
67. documentatiemap "Onze Marine"
68. J.Ph. van der Kellen en E.J. Benthem: Nederlandsche zeeschepen van ongeveer 1470 tot 1830, map, Leiden 1913
4. Diversen
69. een verzameling van twaalf glasplaatnegatieven, betrekking hebbende op o.m. het Nederlandsch hospitaal en de werf te Nagasaki, de aanvaring van de sleepboot "Hercules" met Hr.Ms. "Schorpioen", de reis van Zr.Ms. "Zilveren Kruis"
70. een stukje hout, op de ene zijde beplakt met een toegangsbiljet voor de tewaterlating van het koopvaardijfregat "Christina Agatha", op de andere zijde met een potloodtekening, waarboven het opschrift: "Christina Agatha verliest met een zware wind een groot deel der zeilen onder de Westkust van Sumatra 10 January 1840"
Verwante archieven
Zie ook:
2.21.006.50
Toegangtitel: Mr. J. Fabius [levensjaren 1776-1850], (1781) 1799-1850
2.21.006.01
Toegangtitel: Mr. J. Fabius [levensjaren 1776-1850], Mr. G.J. Fabius [levensjaren 1807-1890], J. Fabius [levensjaren 1840-1914], (1628) 1790-1864
2.21.006.02
Toegangtitel: Mr. D.P.D. Fabius [levensjaren 1851-1931], 1876-1898
Beschrijving van de series en archiefbestanddelen
- Stukken van algemene aard, A
  - Genealogie van het geslacht Fabius, doorschoten en bijgewerkte overdruk van het Nederlands Patriciaat, Bijgehouden tot ±1945., 1930; 1; 1 band
  - Briefwisseling tussen familieleden betreffende het laten afdrukken van de genealogie Fabius in het Nederlands Patriciaat en mededelingen van het Centraal Bureau voor Genealogie en het Koninklijk Nederlands Genootschap voor Geslachts- en Wapenkunde., 1929-1954; 1A; 1 omslag
  - Genealogie der familie Fabius, opgesteld door F.W. Fabius te Breda., november 1928; 1B; 3 deeltjes
  - Aantekeningen, kwartierstaten, brieven en andere stukken betreffende de genealogie Fabius., 1925-1951 en z.j.; 2; 1 pak
  - Drukproef van de genealogie Fabius in het Stam- en Wapenboek van aanzienlijke Nederlandse geslachten door A.A. Vorsterman van Oyen, geadresseerd aan P.J. Fabius, commies der posterijen te Amsterdam., 1885; 3; 3 bladen en een adresband
  - Overdruk van de genealogie Fabius in het Stam- en Wapenboek van aanzienlijke Nederlandse geslachten door A.A. Vorsterman van Oyen., 1885; 4; 1 portefeuille
  - Stamtafel van het geslacht Fabius. Bijgehouden tot ±1945., ±1920; 5; 3 bladen met index in 1 omslag
  - Stamboom der familie Fabius, opgesteld door F.W. Fabius. herzien in 1935. Bijgehouden tot ±1940., 1906; 5A; 1 stuk
  - Afschrift van en aantekeningen betreffende een in handschrift bestaande fragment-genealogie der familie Fabius., ±1930; 6; 7 bladen in 1 omslag
  - Aantekeningen van A.N. Fabius inzake de familiegeschiedenis., ca. 1920 - ca. 1940; 7-49; 43 omslagen
    - Lijst van leden der familie Fabius tot ±1760, 1928, 7; 3 bladen in 1 omslag
    - Adreslijst van leden der familie Fabius, 1930, 8; 1 blad
    - Lijst van leden der familie Fabius die in de eerste drie eeuwen na de stichting van de Leidse Universiteit daar gestudeerd hebben., 9; 1 blad
    - Lijst van artsen in de familie Fabius., 10; 1 blad
    - Lijst, aantekeningen, krantenknipsels en brieven betreffende de decoraties die leden van de familie Fabius hebben ontvangen en lijst van genootschappen waarvan leden van de familie het erelidmaatschap bezaten., 11; 1 omslag
    - Lijst van buitenverblijven en stadhuizen, waarvan in de verzameling familiepapieren Fabius afzonderlijke beschrijvingen voorkomen en een lijst van huizen aan de Keizersgracht te Amsterdam, waarin leden van de familie gewoond hebben, met een platte grond van één dier huizen., 12; 2 stukken
    - Lijst van begraafplaatsen van leden van de familie, die nà 1913 overleden zijn en aantekeningen betreffende de Algemene Begraafplaats te Steenwijk. Bijgehouden tot ± 1950., 13; 3 bladen in 1 omslag
    - Lijst van familiestukken, ingezonden door leden van de familie Fabius op de Geschiedkundig-Overijsselse Tentoonstelling in 1882 te Zwolle,lijst van bezienswaardigheden betreffende de familie Fabius, die zich buiten het familiebezit bevinden, lijst van straten, percelen en uitvindingen genoemd naar leden der familie Fabius en lijst van stukken betreffende leden der familie Fabius aanwezig in openbare archieven en bibliotheken., 14; 8 bladen in 1 omslag
    - Lijst van boekwerken, waarop leden van de familie voor de verschijning hebben ingetekend., 15; 1 blad in 1 omslag
    - Lijst van leden der familie Fabius en aangetrouwde familieleden, die een exemplaar bezitten van het Nederlands Patriciaat., 16; 1 blad in 1 omslag
    - Aantekeningen betreffende de eerste overlijdensadvertentie in de Rotterdamse Courant van 1 juli 1794 en de oudste familie-advertentie Fabius van januari 1795, 1794-1795, 17; 3 bladen in 1 omslag
    - Aantekeningen en krantenknipsels betreffende de contacten van leden van de familie Fabius met Indië en lijst van schepen waarmee leden der familie na 1913 hun reis naar Indië gemaakt hebben., 18; 5 bladen in 1 omslag
    - Aantekeningen en krantenknipsels betreffende de bloedverwantschap van de familie Fabius met Frederik van Eeden (1860-1932) en Alexander Ver Huell, 1763-1843[?], 19; 2 bladen in 1 omslag
    - Aantekeningen en catalogus over heraldiek in het algemeen en aantekeningen, geschrift en brieven betreffende het wapen Fabius en andere wapenborden, met afbeeldingen, 1903-1935, 20; 1 omslag
    - Aantekeningen betreffende familieportretten, door G.Fabius, z.j., 20A; 2 stukken
    - Aantekeningen over het groot zilveren dames-wapen Fabius., 21; 3 bladen in 1 omslag
    - Aantekeningen betreffende andere families Fabius in Nederland in de, 18e eeuw, 22; 4 bladen in 1 omslag
    - Aantekeningen betreffende andere personen en families Fabius in Nederland., 23; 3 bladen in 1 omslag
    - Aantekeningen, ansichtkaart en kaartje betreffende een familie Fabius te Deventer., 24; 13 bladen in 1 omslag
    - Aantekeningen betreffende een hervormde familie Fabius te Delft, met foto., 25; 4 bladen in 1 omslag
    - Aantekeningen betreffende een protestantse familie Fabius op de Zeeuwse- en Zuidhollandse eilanden., 26; 2 bladen in 1 omslag
    - Aantekeningen, brieven en ansichtkaarten betreffende een familie Fabius te Parijs., 27; 14 bladen in 1 omslag
    - Aantekeningen en brief betreffende een familie Fabius in Denemarken., 28; 2 bladen in 1 omslag
    - Aantekeningen en krantenknipsels betreffende de legende van de eerste protestantse Fabius., 29; 3 bladen in 1 omslag
    - Aantekeningen betreffende Gerrit Fabius, de Karthuizer monnik., 30; 3 bladen in 1 omslag
    - Aantekeningen en gegevens betreffende Dr. Siewert Fabius, Cornelius Fabius, Fabius Huybrechtsz., Willem Bonaerts (Gulielmus Fabius) en Ds. Guilielmus Fabius., 31; 1 omslag
    - Aantekeningen, krantenknipsels en foto's betreffende de heilige Fabius, Paus en martelaar., 32; 1 omslag
    - Aantekeningen betreffende de naam Fabius als doopnaam., 33; 3 bladen in 1 omslag
    - Aantekeningen betreffende de naam Fabius als pseudoniem en als naam in romans., 34; 2 bladen in 1 omslag
    - Krantenknipsels en aantekeningen betreffende de naam Fabius als topografische aanduiding., 35; 2 bladen in 1 omslag
    - Aantekeningen betreffende de naam Fabius als naam voor een handschoen., 36; 1 blad in 1 omslag
    - Aantekeningen en krantenknipsels betreffende de Fabiuskamer in het Koninklijk Paleis te Amsterdam., 37; 3 bladen in 1 omslag
    - Aantekeningen en brief aan A.N. Fabius betreffende zijn informatie waar de naam Fabius verder nog wordt aangetroffen bij "De Nederlandse Leeuw"., 38; 1 blad en 1 brief in 1 omslag
    - Aantekeningen betreffende het oud-romeinse geslacht Fabius., 39; 2 bladen in 1 omslag
    - Aantekeningen betreffende Romeinse Fabius-munten., 40; 1 omslag
    - Aantekeningen betreffende Fabii te Rome na de geboorte van Christus., 41; 1 omslag
    - Aantekeningen betreffende een familie Fabius in het oude Pompeji., 42; 2 bladen in 1 omslag
    - Aantekeningen, krantenknipsels en foto's betreffende het geslacht der prinsen Massimo, waarvan beweerd wordt, dat het rechtstreeks afstamt van Fabius Maximus., 43; 4 bladen in 1 omslag
    - Aantekeningen betreffende de naam Fabian als familienaam., 44; 1 blad in 1 omslag
    - Aantekening en krantenknipsels betreffende Fabian, Burggraf zu Dohna., 45; 1 omslag
    - Aantekeningen betreffende de Fabian Society te Londen., 46; 1 blad in 1 omslag
    - Een tweetal Spaanse citaten aan Fabio gewijd., 47; 1 blad in 1 omslag
    - Citaten en gedachten ter overweging voor hen, die zich bezig houden met genealogie., 48; 2 bladen in 1 omslag
    - Aantekeningen betreffende de oudste Nederlandse familie (van Walsem) en betreffende enkele leden van de familie van Walsem., 49; 1 blad in 1 omslag
  - Krantenknipsels betreffende bevolkingsregisters, genealogische varia, een boekwerk over genealogie, Newton's sterfdag, uitbreiding van het Rijksarchief in Zwolle en de Burgerlijke Stand in Indië., 50; 1 enveloppe
  - Gidsen voor Heino en Goor en geschrift over de geschiedenis van de Marke en schout ampt van Heino., 1925-1935; 50A; 3 deeltjes
  - Visitekaartjes., 51; 1 enveloppe
  - Menu's., 52; 1 enveloppe
  - Foto's & Akte, houdende wijziging van de statuten van de vereniging "familie Fabius" ten overstaan van mr. F.J.M. Weijenborg, notaris in Winterswijk., 7 oktober 1980; 53A; 1 omslag
  - foto's (portret)., 53B; 1 omslag
  - foto's (portret)., 53C; 1 omslag
  - zegels en ridderorden., 53D; 1 omslag
- Stukken betreffende leden van de familie Fabius, B
  - Generaties voor ±1740, I-II
    - Jan Fabius (1705-1801), I
      Jan, zoon van Arnoldus (1674-1707) en Odilia Pothoff (1685-?), schout van Dalfsen, ontvanger van het kerspel Dalfsen, huwde 1e 15 april 1732 te Kampen met Margaretha Elisabeth Eckelboom (1710-1747), dochter van Gerhardus en Johanna van der Gronden, en 2e 8 mei 1750 te Dalfsen met Metta Elseboom (1712-1800), dochter van Johannes en Geertruy van Buuren.
      - Genealogie van Jan Fabius en zijn echtgenote Margaretha Elisabeth Eckelboom., z.j.; 54; 1 blad
      - Lijst van geboorte- en sterfdata betreffende zijn gezin, opgesteld door J. Fabius., 1733-1742; 54A; 1 blad
    - Nicolaas Jacobus Fabius (1744-1836), II
      Nicolaas Jacobus, zoon van Jan (1705-1801) en Margaretha Elisabeth Eckelboom (1710-1747), makelaar in tabak te Amsterdam, overman van het makelaarsgilde, luitenant der schutterij, eigenaar van de buitenplaats Zwaanwijck aan de Vecht, huwde 28 jan.1770 te Amsterdam met Cornelia van Royen, (1746-1819), dochter van Abraham en Hester van der Winde.
      - Krantenknipsels betreffende Amsterdam, de brand in de Amsterdamse schouwburg in 1772, foto's van zijn huis aan de Keizers gracht te Amsterdam en een foto van het schilderij door Mevr. Lebret-Tengbergen van de familie N.J.Fabius op hun buitenplaats Zwaanwijck aan de Vecht., ca. 1925-1941; 55; 1 enveloppe
  - Steenwijkse tak, III-XXVI
    - Mr. Christiaan Jan Fabius (1767-1837), III
      Christiaan Jan, zoon van Arnoldus Nicolaas (1733-1791) en Elisabeth Susanna van Prehn (1744-1822), klerk van de provincie Overijssel, schout van Steenwijk, Steenwijkerwold, vrederechter in het kanton Steenwijk, burgemeester van Steenwijkerwold, lid van de Provinciale Staten van Overijssel, huwde 1e in november 1801 met Nicola Geertruyd van Muyden (1776-1802), dochter van Albert Jan en Antonia Voltelen, en 2e 21 mei 1804 te Steenwijk met Anna Maria Schuurman (1778-1825), dochter van Petrus en Sibilla Gesina de Ruyter.
      - Schoonschrift, geschreven als leerling van de Latijnse school te Zwolle., juli 1780; 56; 1 blad
      - Foto van zijn doctorsbul, uitgereikt door de juridische faculteit van de Universiteit te Leiden, met aantekeningen in dezen en een prent van prof. Van der Keessel., z.j.; 57; 5 stukken
      - Aankondiging door C.J. Fabius als burgemeester van Steenwijkerwold van een watersnoodcollecte. Met aantekeningen., april 1827; 58; 2 stukken
      - Acte en kwitanties betreffende zijn recht op een grafplaats op de Algemene Begraafplaats te Steenwijk met een advertentie uit 1912., 1837-1892; 59; 4 stukken
      - Bruiloftslied ter gelegenheid van het huwelijk van zijn oudste zoon Arnold Nicolaas met Neelena Johanna van de Moer. Eigenhandig., 11 oktober 1835; 60; 1 stuk
      - Ansichtkaarten en notitie inzake het raadhuis te Steenwijk., 1926; 61; 3 stukken
    - Hendrik Oostwald Fabius (1773-1846), IV
      Hendrik Oostwald, zoon van Arnoldus Nicolaas (1733-1791) en Elisabeth Susanna (van) Prehn (1744-1822), makelaar in tabak te Amsterdam, lid der firma Fabius & ten Bosch, commissaris van "Het Makelaarskantoor", stichter van een weefschool te Diepenheim, huwde 7 mei 1803 te Diepenheim met Barbara Henrica van der Sluis (1775-1840), dochter van Gerhard en Geertruyt Hubert.
      - Krantenknipsels betreffende de Nederlandse Handelmaatschappij, een weefschool te Goor, Het Makelaarskantoor en Huize "Westerflier", waar B.H. van der Sluis werd geboren., 1930-1941; 62; 1 enveloppe
    - Jan Wijbrand Fabius (1775-1854), V
      Jan Wijbrand, zoon van Arnoldus Nicolaas (1733-1791) en Elisabeth Susanna (van) Prehn (1744-1822), keurnoot, notaris te Steenwijk, huwde 31 juli 1822 te Steenwijk met Trijntje Lampe (1792-1839), dochter van Hendrik en Grietje Hendriks van Essen.
      - Titelblad van het academisch proefschrift van Mr.J.W. Fabius, afschrift., z.j.; 63; 1 blad
      - Expedities en extracten van notariële acten, opgemaakt door notaris J.W. Fabius te Steenwijk en een certificaat van royement voor notaris J.W. Fabius te Steenwijk., 1812-1845; 64; 15 katerns en 1 blad
    - Dr. Arnold Nicolaas Fabius (1805-1880), VI
      Arnold Nicolaas, zoon van Christiaan Jan (1767-1837) en Anna Maria Schuurman (1778-1825), geneesheer te Steenwijk, huwde 11 oktober 1835 te Steenwijk met Neelena Johanna van de Moer (1817-1896), dochter van Johannes Jacobus en Zwaantje Zomer.